【裁判字號】    88,訴,2434
【裁判日期】    890914
【裁判案由】    違反藥事法
【裁判全文】
臺灣高雄地方法院刑事判決                        八十八年度訴字第二四三四號
    公  訴  人  臺灣高雄地方法院檢察署檢察官
    被      告  乙○○
    輔  佐  人  甲○○○
右列被告因違反藥事法案件，經檢察官提起公訴（八十八年度偵字第二五三一六號）
，本院判決如左：
    主  文
乙○○輸入禁藥，處有期徒刑陸月；緩刑貳年。
    事  實
一、乙○○係泰國人民，於民國七十六年間即已嫁至台灣，其於八十八年回泰國探親
    時，明知含Fenfluramine安非他命成份類之藥品，業經中央衛生主管機關明令公
    告禁止輸入，係屬禁藥；及輸入藥品，應將其成分、規格、性能、製法之要旨，
    檢驗規格與方法及有關資料或證件，連同標籤、仿單及樣品，並繳納證書費、查
    驗費、申請中央衛生主管機關查驗登記，經核准發給藥品許可證後始得輸入；竟
    仍未經向中央衛生主管機關申請許可，即於同年四月二十八日搭乘泰航班機自高
    雄小港機場入境時，攜帶含有Fenfluramine安非他命成份之不知名安非他命類白
    色藥丸共四千三百五十粒，藏於其行李箱最底層之小背包內攜帶入境。嗣於同日
    二十一時十五分許在高雄小港機場入境時為財政部高雄關稅局高雄機場分局安檢
    人員當場查獲。
二、案經財政部高雄關稅局移送台灣高雄地方法院檢察署檢察官偵查起訴。
    理  由
一、訊據被告乙○○雖坦承有輸入上揭藥品之事實，惟矢口否認犯行，辯稱：該批藥
    品是朋友贈送之減肥藥品，因帶而攜回國內供自己服用，不知上揭藥品係禁藥云
    云。經查：
（一）、被告坦承部分，有財政部高雄關稅局搜索扣押筆錄、中華民國旅客入境申報
        單、扣案藥品照片在卷可佐。
（二）、扣案之藥品經送行政院衛生署藥物食品檢驗局檢驗後驗出含有Fenfluramine
        之安非他命成份，有該局八十八年六月四日衛藥檢壹字第八八０八二八九號
        檢驗成績書在卷可稽。而含有Fenfluramine安非他命成份之安非他命類藥品
        ，業經行政院衛生署於六十九年十二月八日以衛署藥字第三０一一二四號公
      告為禁止使用之藥品，屬藥事法第二十二條第一款之禁藥，亦有該署八十八
        年六月九日衛署藥字第八八０三五八五二號函在卷足憑。
（三）、又「製造、輸入藥品，應將其成分、規格、性能、製法之要旨，檢驗規格與
        方法及有關資料或證件，連同標籤、仿單及樣品，並繳納證書費、查驗費、
        申請中央衛生主管機關查驗登記，經核准發給藥品許可證後，始得製造或輸
        入」，藥事法第三十九條第一項訂有明文，此法律條文業已公佈施行多年，
        且行政院衛生署對於近年國人自東南亞國家所購買之減肥藥品，多含有安非
        他命之不良成分，應詳加注意一情，已透過媒體反覆宣導不遺餘力，被告既
        係於七十六年間即已嫁至台灣，則其至被查獲時此已居住在台十餘年，自不
        能推諉不知。
（四）、再佐以被告所攜帶之藥丸多達四千三百五十粒，顯與一般供己使用之隨身藥
        品不符等情節，其有上揭藥品係禁藥之認識，已足認定。綜上所述，被告所
        辯，顯係事後卸責之詞，不足採信，其犯行，事證明確，足以認定。
二、核被告所為，係犯藥事法第八十二條第一項之非法輸入禁藥罪。茲審酌被告犯後
    猶否認犯行，態度不佳，原係泰國人民，知識程度不高，所輸入之禁藥多達約四
    千餘粒，及其犯罪之動機、目的等一切情狀，爰量處如主文所示之刑。又查被告
    前未曾受有期徒刑以上刑之宣告，有被告之刑案資料查註記錄表在卷可稽，其因
    一時失慮，偶罹刑典，信其經此刑之宣告後，應知警惕而無再犯之虞，本院因認
    其所宣告之刑以暫不執行為適當，爰並予宣告緩刑二年，以啟自新。至扣案之藥
    品，業經財政部高雄關稅局依海關緝私條例第三十九條沒入，業據該局於案件移
    送書中敘明，自無庸另予宣告沒收之，附此敘明。
據上論斷，應依刑事訴訟法第二百九十九條第一項前段，藥事法第八十二條第一項，
刑法第十一條前段、第七十四條第一款，判決如主文。
中      華      民      國    八十九    年      九      月     十四     日
                                  臺灣高雄地方法院刑事第一庭
                                      法  官  郭文通
右正本證明與原本無異。
如不服本判決，應於判決送達後十日內，向本院提出上訴狀。
                                      書記官  黃國忠
中      華      民      國    八十九    年      九      月     十四     日
附錄本案論罪科刑法條：
藥事法第八十二條第一項：
製造或輸入偽藥或禁藥者，處七年以下有期徒刑，得併科新臺幣十五萬元以下罰金。


司法院資訊處製作；財團法人民間司法改革基金會備份。
